臺灣嘉義地方法院刑事判決　　　九十六年度簡上字第二○○號
上　訴　人
即　被　告　甲○○
　　　　　　　　　　）
　　　　　　　　　　號
上列上訴人因竊盜案件，不服本院嘉義簡易庭中華民國九十六年
六月二十九日九十六年度嘉簡字第一○七一號第一審判決（聲請
簡易判決處刑案號：臺灣嘉義地方法院檢察署九十六年度偵字第
四八一九號），提起上訴，本院管轄之第二審合議庭判決如下：
    主  文
上訴駁回。
    事實及理由
一、本案經本院審理結果，認第一審以上訴人即被告甲○○犯竊
    盜罪，依刑法第三百二十條第一項、第四十七條第一項、第
    四十一條第一項前段，刑法施行法第一條之一第一項、第二
    項前段，判處被告有期徒刑六月，如易科罰金，以新臺幣（
    下同）一千元折算一日，其認事、用法及量刑均無不當，應
    予維持，並引用第一審判決書記載之事實、證據及理由（如
    附件）。惟所記載之「尚勇檳榔攤」均更正為「上猛檳榔攤
    」。
二、被告上訴意旨略以：伊當時有去上猛檳榔攤買檳榔沒有錯，
    但是沒有進去裡面，也沒有去拿金牌、紅包，伊當時站在階
    梯下，還要走好幾步路才可以到神像那裡，且神像擺放很高
    ，以伊身高一百七十三公分來說，如果踮腳尖，也勾不到，
    伊踮腳尖可以去碰到桌子，但是碰得到香爐，碰不到神像，
    香爐是在神像的前面，又如被害人乙○○看到伊在拉扯金牌
    ，一定會制止，為何當時沒有叫住伊，而在事隔半個月才通
    知伊，再伊只買一百元檳榔，為何說伊買一千元，伊未犯竊
    盜罪云云。
三、經查，被告上開竊盜之犯罪事實，業據證人乙○○於警詢、
    偵查及本院審理時均指證不移，其於本院並證稱：「（妳有
    指證何人行竊？）有，我確定是甲○○去我那裡偷竊。（何
    以那麼明確的指證？）因為他去我那裡有帶口罩，但是我有
    請他吃檳榔，他有把口罩拿下來，他的眉心有一顆痣。（妳
    所述之財物是放在哪裡？）就擺在檳榔桌的後方，神明是在
    上面，他偷的是神像上的金牌。（被告是否有進到室內去？
    ）有。他有走到神像的前面，因為我是側身，我們的桌子是
    斜的，我有看到他走到神像的前面。也有看到他用手去扯神
    像上的金牌，因為他夠高。（被告扯金牌的時候，腳是否有
    墊什麼東西？）不用，因為他夠高，他有稍微踮腳尖。如果
    我要插香，我就要墊小板凳。」等語明確（參見本院卷第五
    十八頁至第五十九頁）。其再證述：當時店內僅有伊一人，
    怕被告身上帶有利器會對伊不利，因此不敢出面阻止，而被
    告走出店門快速騎機車離去，伊才出來看被告之車牌號碼，
    並報警處理，但因只記得英文字母Ｆ、Ｕ及數字六五三，另
    一英文字母不確定，故警方無法追查，直到約一個月後，伊
    與父親在路上又遇到被告騎同一部機車，始跟蹤至被告之住
    處後再報警處理等語（參見本院卷第五十九頁至第六十一頁
    ），被告亦自承其眉心確有一顆痣，很好認，當時確有騎上
    開機車至上猛檳榔攤買檳榔，且當時僅有證人乙○○一人等
    語（參見本院卷第四十頁、第四十二頁），是證人乙○○上
    開證述不敢出面阻止，只能記被告之車牌等情節，即屬合理
    ，無不可採信之理由。又經囑警勘查結果，案發現場擺放神
    像之木桌高約一百七十四公分，有嘉義市警察局第一分局九
    十六年九月二十一日嘉市警一偵字第○九六○○三五一八一
    號函暨所附之現場相關位置圖照片在卷可稽（參見本院卷第
    四十七頁至第五十一頁），而被告自承身高約一百七十三公
    分（參見本院卷第四十一頁），則以被告與木桌相仿之身高
    ，再舉起手臂，當可輕易以手碰觸、拉扯神像上之金牌無疑
    ，遑論被告又踮起腳尖，是證人乙○○上開證稱被告以手拉
    扯金牌，亦應可採。再被告當初是表示要買一千元之檳榔，
    且當時該店內即有一百元檳榔之存貨之情，亦據證人乙○○
    證述屬實（參見本院卷第六十三頁），是倘如被告所述，其
    當時只要買一百元之檳榔，則證人乙○○即可馬上交付，毋
    庸被告在該處等候而有下手行竊之機會甚明，是被告辯稱祇
    是買一百元檳榔云云，並不可採。復參以，被告在警局時曾
    因犯本件竊盜案而向證人乙○○及其先生、父親道歉之情，
    業據證人乙○○證述在卷（參見本院卷第五十九頁、第六十
    五頁），被告則辯稱：「我只有要她不要生氣，因為當時她
    一直罵我，說我作這件事情很不好。我並沒有向他們說對不
    起。」（參見本院卷第六十四頁），然倘被告確自認遭到誣
    陷，理應對誣陷之人忿忿不平，或與之據理力爭以求清白，
    豈有反而安撫誣陷之人不要生氣，而陷自身清白於不顧之理
    ，是被告當時應係自知理虧，始向證人乙○○等道歉並安撫
    渠等氣憤之情緒無疑。綜上所述，被告上開所辯，均屬事後
    圖卸之詞，委無足採，本件事證明確，被告上開竊盜犯行堪
    以認定。是被告上訴否認犯行，指摘原判決不當，為無理由
    ，應予駁回。
四、依刑事訴訟法第四百五十五條之一第一項、第三項、第三百
    七十三條、第三百六十八條，判決如主文。
本案經檢察官徐鈺婷到庭執行職務。
中　　華　　民　　國　九十六　年　  十 　 月　 三十 　日
                  刑事第四庭  審判長法　官　蔡憲德
                                    法　官　王慧娟
                  　　　　　　　    法　官　吳育霖
上列正本證明與原本無異。
本件不得上訴。
中　　華　　民　　國　九十六　年　  十 　 月　 三十 　日
                                    書記官  林美芳
